【裁判字號】    90,易,3096
【裁判日期】    901019
【裁判案由】    賭博
【裁判全文】
臺灣高雄地方法院刑事判決                          九十年度易字第三九六號
    公  訴  人  臺灣高雄地方法院檢察署檢察官
    被      告  乙○○○
    選任辯護人  王家鈺律師
右列被告因賭博案件，經檢察官提起公訴（九十年度偵字第七五四三號），本院判決
如左：
    主  文
乙○○○意圖營利，聚眾賭博，處有期徒刑參月，如易科罰金，以參佰元折算壹日。
扣案之簽單伍張沒收。
    事  實
一、乙○○○基於意圖營利之犯意，於民國九十年四月三日，提供其位於高雄縣鳳山
    市鎮○街一七五號工作地點（該址由林玉珠經營家庭理髮店）之公眾得出入之場
    所，經營俗稱「六合彩」賭博，聚集不特定多數人在該處簽賭下注，以如附表編
    號一至五所示之方式，核對香港發行每星期二、四開獎之六合彩中獎號碼，供不
    特定之人簽選號碼以賭博財物，凡賭客中獎者可依其簽賭種類贏取倍數不等之彩
    金，如未簽中，則賭資悉歸乙○○○所有，而從中牟利。嗣於九十年四月十七日
    下午六時五十分許，在上址為警查獲，並扣得簽單五張。
二、案經高雄縣警察局鳳山分局報請臺灣高雄地方法院檢察署檢察官偵查起訴。
    理  由
一、訊據被告乙○○○固坦承有以附表編號一至五所示之方式簽賭六合彩，惟否認有
    聚集不特定人，經營六合彩之犯行，辯稱：該簽單是客人委託其下注，伊再將簽
    單交予一李姓男子，並非伊經營六合彩云云。經查：被告雖自警訊時即稱係客人
    委託其下注，再由其交予李姓男子，惟被告對於該李姓男子之年籍、通訊資料，
    均未能提供，另雖亦有證人甲○○即同店員工於本院審理時到庭證稱，被告並未
    經營六合彩，係為同事、客人簽注，再由一李姓男子前來收牌等語（見本院九十
    年十月五日審判筆錄），惟在本院訊問其有關該李姓男子之體型時，則稱：「中
    等身材、大約一百七十幾公分。」與被告所稱該李姓男子大約一百六十幾公分，
    有小腹，胖胖的，剃平頭等語（見本院九十年十月五日審判筆錄），並不相吻合
    ，是證人所言，顯不足為有利於被告之認定，又依前所述，被告稱對於該李姓男
    子之年籍、通訊資料均不知悉，惟依所扣案之簽單所示，被告於當期所簽注之金
    額達數萬元，而六合彩之中獎彩金均非少數，是被告若果真係受託下注，應會與
    該李姓男子核對簽注號碼、應付賭金及領取彩金等聯絡事宜，故必然會留下該李
    姓男子之資料以為聯繫，否則如若該李姓男子於客人簽中六合彩後，卻又未主動
    與被告聯繫，被告該如何支付彩金，現被告竟稱不知該李姓男子之年籍甚或通訊
    資料，是果有無該李姓男子，即非無疑，另被告於偵訊時稱：二星每支八十元，
    三星每支七十五元等語。（見九十年四月十八日偵訊筆錄）惟於本院調查時則稱
    ：二星、四星、特尾都是八十元，三星是七十二元，台號是四百二十元等語。（
    見本院九十年九月十四日訊問筆錄）而依所查扣之簽單所示，其特尾、三星並非
    全然均係八十元、七十二元或七十五元，而有不同之價格，此有該簽單足參，再
    依被告所供陳，簽注金額均係客戶於簽注時即付現（見本院九十年九月十四日訊
    問筆錄），是被告果真僅係代為人下注，焉有可能收取不同之價格，是被告所辯
    ，顯係避重就輕之詞，尚無足採。從而，依該簽單上所示既有代號「琴姐」「坤
    」「１７」「陳」「珠」「３」「清」「１６」「何」「７」等人之簽賭，而該
    等人又係至被告工作之理髮店簽注，足認被告有經營六合彩牟利之犯行，故本案
    事證明確，被告犯行，應堪認定。
二、查高雄縣鳳山市鎮○街一七五號係被告工作之地點，且供不特定之多數人出入簽
    賭，自屬公眾得出入之場所。核被告所為，係犯刑法第二百六十八條之意圖營利
    供給賭博場所及意圖營利聚眾賭博罪、第二百六十六條第一項前段之賭博罪。又
    被告所犯上開意圖營利供給賭博場所、意圖營利聚眾賭博及普通賭博三罪間，係
    基於一個賭博犯意之決定，達成其同一犯罪之各個舉動，應屬法律概念之一行為
    ，其一行為觸犯上開三罪名，為想像競合犯，應依刑法第五十五條規定從一重之
    意圖營利聚眾賭博罪處斷。爰審酌被告經營俗稱之「六合彩」賭博，危害社會善
    良風俗及經濟秩序，惟念其素行尚佳，未有任何犯罪之前科紀錄，有臺灣高雄地
    方法院檢察署刑案資料查註紀錄表可參，且經營六合彩賭博之期間非長、犯後態
    度尚可等一切情狀，量處如主文所示之刑，並諭知如易科罰金之折算標準。扣案
    之簽單五張，係被告所有，供經營六合彩賭博所用之物，爰依刑法第三十八條一
    項第二款宣告沒收。
三、公訴人另認被告係基於概括之犯意，自九十年四月三日起，連續意圖營利供給賭
    博場所及聚眾賭博，故認被告應成立連續犯等語。而按犯罪事實應依證據認定之
    ，無證據不得推定其犯罪事實；不能證明被告犯罪者，應諭知無罪之判決，刑事
    訴訟法第一百五十四條、第三百零一條第一項分別定有明文。另刑事訴訟法上所
    謂認定犯罪事實之證據，係指足以認定被告確有犯罪行為之積極證據而言，如未
    能發現相當證據或證據不足以證明，自不能以推測或擬制之方法，以為裁判基礎
    ，此有最高法院二十九年上字第三一○五號判例及四十年台上字第八十六號判例
    可供參照。訊據被告否認有連續之犯行，辯稱：僅簽注一次等語。經查：本案係
    高雄縣警察局鳳山分局派員於九十年四月十七日前往被告工作之地點查獲，而在
    查獲當天並未當場查獲被告有簽賭或聚眾簽賭之行為，且僅於現場搜出九十年四
    月三日之簽單，此有逕行搜索結果報告書足憑，是在當天既未查獲被告有賭博之
    行為，且又未查獲有其他期別之簽單，故被告所辯，尚非不可採信，此外，復查
    無其他積極證據足認被告有連續經營六合彩之犯行，則此部分之犯行尚屬不能證
    明，揆諸前開規定，本應就此部分為被告無罪之諭知，惟公訴人認此部份與前開
    有罪部分有連續犯之裁判上一罪關係，是就此部分乃不另為無罪之諭知，附此敘
    明。
據上論斷，應依刑事訴訟法第二百九十九條第一項前段，刑法第二百六十六條第一項
前段、第二百六十八條、第五十五條、第四十一條第一項、第三十八條第一項第二款
，罰金罰鍰提高標準條例第一條前段、第二條，判決如主文。
中      華      民      國      九十      年      十      月    十九    日
                                    臺灣高雄地方法院刑事第四庭
                                        法    官  楊 國 祥
右正本證明與原本無異。
如不服本判決，應於送達後十日內，向本院提出上訴狀。
                                        書 記 官  陳 怡 真
中      華      民      國      九十      年      十      月    十九    日
附錄本判決論罪之法條：
刑法第二百六十六條第一項前段
  在公共場所或公眾得出入之場所賭博財物者，處一千元以下罰金。
刑法第二百六十八條
  意圖營利，供給賭博場所或聚眾賭博者，處三年以下有期徒刑，得併科三千元元以
  下罰金。
附表：
┌──┬──┬────────────────┬───────┬────┐
│編號│俗稱│   賭     博       方       式  │  所 犯 法 條 │ 備   註│
├──┼──┼────────────────┼───────┼────┤
│    │    │由賭客自００至九九一百個號碼中，│刑法第二百六十│        │
│    │ 台 │每簽押一個號，賭注四百二十元，以│六條第一項前段│        │
│一  │    │六合彩各組個位數號碼依序組合成五│刑法第二百六十│        │
│    │ 號 │組二位數，如押中，由組頭給付四千│八條          │        │
│    │    │五百元，如不中，賭金歸組頭所有。│              │        │
├──┼──┼────────────────┼───────┼────┤
│    │ 港 │核對香港政府發行每星期二、四開獎│              │        │
│    │ 碰 │六合彩六組號碼，每次猜押二組號碼│刑法第二百六十│        │
│二  │ 二 │（０一號－四十五號），每二組賭注│六條第一項前段│        │
│    │ 星 │八十元，如二組均押中，可得五千三│、第二百六十八│        │
│    │    │百元，如未押中，賭金歸組頭所有。│條            │        │
├──┼──┼────────────────┼───────┼────┤
│    │ 港 │核對香港政府發行每星期二、四開獎│              │        │
│    │ 碰│六合彩六組號碼，每次猜押三組號碼│刑法第二百六十│        │
│三  │ 三 │（０一號－四十五號），每三組賭注│六條第一項前段│        │
│    │ 星 │七十五元，如三組均押中，可得五萬│、第二百六十八│        │
│    │    │三千元，如未押中，賭金歸組頭所有│條            │        │
│    │    │。                              │              │        │
├──┼──┼────────────────┼───────┼────┤
│    │ 港 │核對香港政府發行每星期二、四開獎│              │        │
│    │ 碰 │六合彩六組號碼，每次猜押四組號碼│刑法第二百六十│        │
│四  │ 四 │（０一號－四十五號），每四組賭注│六條第一項前段│        │
│    │ 星 │八十元，如四組均押中，可得六十五│、第二百六十八│        │
│    │    │萬元，如未押中，賭金歸組頭所有  │條            │        │
├──┼──┼────────────────┼───────┼────┤
│    │    │由賭客自０００至九九九共一千個號│              │        │
│    │ 特 │碼中，每簽押一個號碼，賭注八十元│刑法第二百六十│        │
│五  │    │，猜六合彩三、四、五組個位數號碼│六條第一項前段│        │
│    │ 三 │依序組成之三位數字，如押中由組頭│、第二百六十八│        │
│    │    │給付二萬元至十四萬元不等之金額，│條            │        │
│    │ 尾 │如未押中，賭注歸組頭所有。      │              │        │
└──┴──┴────────────────┴───────┴────┘


司法院資訊處製作；財團法人民間司法改革基金會備份。
